【裁判字號】    98,交易,646
【裁判日期】    990226
【裁判案由】    業務過失傷害
【裁判全文】
臺灣臺北地方法院刑事判決             98年度交易字第646號
公  訴  人  臺灣臺北地方法院檢察署檢察官
被      告  乙○○
上列被告因業務過失傷害案件，經檢察官提起公訴（98年度偵字
第23274 號），本院判決如下：
    主  文
乙○○犯業務過失傷害罪，處有期徒刑月，如易科罰金，以新
臺幣壹仟元折算壹日。
    事  實
一、乙○○係指南汽車客運股份有限公司聘用之公車司機，為從
    事於駕駛業務之人，其於民國97年8 月16日上午7 時許，駕
    駛車號FS-856號之聯營905 號公車，沿臺北市松山區○○○
    路○ 段由北往南方向行駛至「市○○道與敦化路口」站牌處
    時，本應注意在執行駕駛業務過程中，須維護公車上乘客之
    安全，且應於上車乘客坐穩車椅或站妥定位後，始能駕駛公
    車繼續前行，以防乘客重心不穩，衍生跌倒撞傷之意外，而
    依當時情形，並無不能注意之情事，竟疏未注意，於年近70
    歲之乘客甲○○甫上車並打開隨身皮包拿取悠遊票卡之際，
    未待甲○○完成票卡感應程序，亦未確認其是否站妥，即腳
    踏油門駕駛公車加速前進，使甲○○之身軀重心頓時後傾而
    摔落在駕駛座右側樓梯與車門之間，導致甲○○受有第二腰
    椎壓迫性骨折之傷害。
二、案經甲○○訴由臺灣臺北地方法院檢察署檢察官偵查起訴。
    理  由
一、被告以外之人於審判外之言詞或書面陳述，除法律有規定者
    外，不得作為證據，刑事訴訟法第159 條第1 項固有明文。
    惟被告以外之人於審判外之陳述，雖不符同法第159 條之1
    至之4 規定，而經當事人於審判程序同意作為證據，法院審
    酌該言詞陳述或書面陳述作成時之情況，認為適當者，亦得
    為證據；又當事人、代理人或辯護人於法院調查證據時，知
    有第159 條第1 項不得為證據之情形，而未於言詞辯論終結
    前聲明異議者，視為有前項之同意，同法第159 條之5 亦定
    有明文。本件公訴人及被告乙○○於本院準備程序及審判程
    序中，對於本院下列所引用供述證據之證據能力均未表示爭
    執，且迄於本院言詞辯論終結前亦未聲明異議，經審酌供述
    證據資料作成時之情況，認為以之作為證據應為適當，自有
    證據能力，合先敘明。
二、上揭犯罪事實，業據被告於本院審理中坦承不諱，核與告訴
    人甲○○於偵訊時指證發生車禍之情節大致相符，又告訴人
    因此受有第二腰椎壓迫性骨折之傷害，有臺灣大學醫學院附
    設醫院診斷證明書2 紙在卷可稽，此外，復有指南客運股份
    有限公司905 號公車線行車憑單、路碼卡、營業大客車行照
    、駕照等附卷可資佐證，足認被告之駕車行為有過失，且被
    告之過失犯行與告訴人之傷害結果間具有相當之因果關係。
    從而，本件事證明確，被告上開犯行堪以認定，應依法論科
    。
三、查被告為營業大客車之司機，係從事駕駛業務之人，有其駕
    照可資佐參，是核被告所為，係犯刑法第284 條第2 項前段
    之業務過失傷害罪。爰審酌被告為營業大客車司機，於駕車
    時本負有較高之注意義務，以維護車上乘客之安全，竟疏未
    待乘客即告訴人完成票卡感應程序，即駕駛公車前進，致告
    訴人因此摔落在駕駛座右側樓梯與車門之間，導致告訴人受
    有前述骨折之傷害，其過失之程度非輕，然念及被告犯後終
    已坦認犯行，態度尚可，並參酌告訴人所受前述傷害，已影
    響其日常生活起居，與被告無前科之素行、教育程度、生活
    狀況，以及被告與告訴人雙方對於賠償金額未能達成共識，
    迄今仍未能達成和解等一切情狀，量處如主文所示之刑，並
    諭知易科罰金之折算標準。
據上論斷，應依刑事訴訟法第284 條之1 、第299 條第1 項前段
，刑法第284 條第2 項前段、第41條第1 項前段，刑法施行法第
1 條之1 ，判決如主文。
本案經檢察官呂俊儒到庭執行職務。
中    華    民    國    99    年     2    月    26    日
                        刑事第十九庭  法  官  吳俊龍
上正本證明與原本無異。
如不服本判決應於收受送達後10日內向本院提出上訴書狀，並應
敘述具體理由；其未敘述上訴理由者，應於上訴期間屆滿後20日
內向本院補提理由書（均須按他造當事人之人數附繕本）「切勿
逕送上級法院」。
                                      書記官  劉俊源
中    華    民    國    99    年    2     月    26    日
附錄本判決論罪科刑法條：
刑法第284 條因過失傷害人者，處6 月以下有期徒刑、拘役或5
百元以下罰金，致重傷者，處1 年以下有期徒刑、拘役或5 百元
以下罰金。
從事業務之人，因業務上之過失傷害人者，處1 年以下有期徒刑
、拘役或1 千元以下罰金，致重傷者，處3 年以下有期徒刑、拘
役或2 千元以下罰金。

司法院資訊處製作；財團法人民間司法改革基金會備份。
